Minutes et répertoires du notaire Fiacre JUTET, 20 janvier 1622 - 27 octobre 1632 (étude VIII)
Archives nationales
- Minutes de Fiacre JUTET, janvier 1622 - 1645; MC/ET/VIII/608 - MC/ET/VIII/638
  - Minutes. 1627, janvier - 1627, juin, janvier 1627 - juin 1627; MC/ET/VIII/623
    - NEMOURS § Bail, par Henri de SAVOIE, duc de GENEVOIS, de NEMOURS et d'AUMALE, demeurant en son hôtel de Nemours, rue Pavée, à Pierre BERTRAND, receveur de son duché de Nemours, demeurant à. .., d'une place couverte de tuiles, au bout de la halle de. .., moyennant 20 sols de cens et la charge par ledit BERTRAND de faire construire 3 pavillons sur la dite place entre lesquels sura observée une grande porte cochère pour aller et venir dans lad. halle suivant un plan mis ès mains dudit BERTRAND, 31 mars 1627; MC/ET/VIII/623
      bail; Henri de, Savoie, duc de Nemours; Bertrand, Pierre
    - Vente par Jean Compaing, maître peintre, demeurant à Saint-Amand-en-Bourbonnais, (1) logé sur le quai de la Tournelle, agissant comme procureur de Judith Viago, sa belle-mère,veuve de Pierre Toucheboeuf, sergent des tailles, demeurant à Bourges, à Pierre Alliot, écuyer, demeurant rue du Temple, et à Jean Robert, marchand linger au Palais, bourgeois de Paris, demeurant rue du Cimetière-Saint-Martial, exécuteurs testamentaires universels de Rachel Viago, sa cousine, femme de Simon de Nezac, sieur du Tronchet, de tous les droits de la succession de la défunte, moyennant la somme de 4.000 livres, dont 300 livres payées comptant., 1er avril 1627; MC/ET/VIII/623
      Pièce jointe:
      Bourges. 1626, 7 novembre. - Procuration de Judith Viago à Jean Compaing, son gendre. (2).
      Compléments de description :(1) Saint-Amand-Mont-Rond, Cher. (2) La procuration est également transcrite à suite de la vente.
      Documents du Minutier central concernant les peintres, sculpteurs et graveurs au XVIIe siècle (1600-1650) [études I à X, 1955 actes], par Marie-Antoinette Fleury, tome I, Paris, S.E.V.P.E.N, 1969, p. 149 (instrument de recherche imprimé dématérialisé, certaines notices sont plus détaillées dans la version intégrale accessible en ligne par la rubrique 'Autres instruments de recherche', voir contexte dans le Plan d’orientation général - Notaires de Paris, guides thématiques du Minutier).
      acte de vente; procuration; Bourges (Cher); Temple (rue du); Tournelle (quai de la); Saint-Amand-Montrond (Cher); Alliot, Pierre; Compaing, Jean; Nezac, Simon de; Robert, Jean; Toucheboeuf, Pierre; Viago, Judith; Viago, Rachel; teinturier blanchisseur; peintre
    - MOIRÉ (Jacques) marchand libraire-relieur à Paris, demeurant rue Saint-Jacques, paroisse Saint-Benoît § Transport par Yolande GUILLIER, veuve de Jacques MOIRÉ demeurant rue Saint-Jacques, tutrice de Jacques MOIRE, âgé de 22 ans, son fils, et par Jacques VALLENTIN, aussi marchand libraire relieur à Paris, à cause de Perrine MOIRE, sa femme, à Pierre VAROQUIER, contrôleur de la maison des duc et duchesse de VENDOME, de leurs droits sur la succession de défunt François VAROQUIER., 1er avril 1627; MC/ET/VIII/623
      transport de droits; Moiré, Jacques
    - SAINT-AMAND en Bourbonnais § Transaction par Jean COMPAIN, maître peintre à SAINT-AMAND, agissant comme procureur de Judith VIAGO, sa belle mère, veuve de Pierre TOUCHEBOEUF, sergent des tailles de Bourges, demeurant à Bourges. (Procuration avec cachet, sur parchemin, jointe); Quittance., 1er avril 1627 - 18 mai 1627; MC/ET/VIII/623
      procuration; quittance; accord
    - LINGER (marchand) COTTIN (Jacques) le jeune, fils de Jacques COTTIN, aussi marchand linger et de Judith LARGER, demeurant rue de la Calandre § Reconnaissance d'une avance de marchandises et d'argent, en présence de Hiérosme COTTIN, aussi marchand linger, fils aîné., 6 avril 1627; MC/ET/VIII/623
      reconnaissance; Cottin, Jacques
    - ASSELIN (François) maître brodeur, demeurant rue et paroisse Saint-Martial § Reconnaissance par Charles DURAND, marchand de vins et Nicolas BUYART, maître gantier-parfumeur, à. .. de la remise des lettres de provision de l'office de Juré briseur de sel au grenier à sel de Paris qui vaut 12 à 1300 livres., 8 avril 1627; MC/ET/VIII/623
      reconnaissance; Asselin, François
    - SENECHAL (Jean) maître chapelier, bourgeois de Paris sur le Pont-Notre-Dame et Louise PETIT, sa femme § Désistement entre Jean SENECHAL et Louis FURON, maître chapelier, Marie SENECHAL, sa femme, du contrat fait entre eux à l'occasion du traité de mariage dud. FURON (devant Jolly et Jutet, le 12 novembre 1625), 8 avril 1627; MC/ET/VIII/623
      contrat de mariage; Sénéchal, Jean
    - PAUGÉ (Jean) compagnon paveur à Paris et Catherine PERSIER, sa femme. § Mise en apprentissage par Mathieu DESPERROIS tailleur d'habits à Paris, de Robert PAUGE, fils de défunts. .., chez François COUSIN, marchand linger au Palais., 13 avril 1627; MC/ET/VIII/623
      contrat d'apprentissage; Paugé, Jean
    - CRESSÉ (Mathieu) Marchand au Palais § Cession par Anne BANSE, veuve de Thibault CRESSÉ, marchand au Palais, à Jacques LABBE, marchand au Palais et Marie LE PELLETIER sa femme, de son droit de bail sur le 23e étal dans la Galerie des Merciers du Palais, du côté de la Chambre des Comptes, moyennant 71 livres 11 s. 4 d. de loyer annuel.; Promesse par ledit LABBE à Mathieu CRESSÉ, fils de ladite A. BANSE, de prendre aussi toutes les marchandises qui se trouvent dans la boutique (A la suite 1627, 23 octobre, 1628, 10 mai, 2 quittances); 3 actes, 14 avril 1627; MC/ET/VIII/623
      transport de droits; promesse; quittance; Cressé, Mathieu
    - LE MAIRE (Martin) Bourgeois de Paris, demeurant rue Neuve Saint-Médéric en la maison et avec Léonnard GOBIN, secrétaire des ducs de NEMOURS et de GUISE § Compte entre Martin LE MAIRE et led. Léonnard GOBIN, chez lequel il demeure depuis le décès de Claude LE MAIRE, secrétaire desdits seigneurs, son frère; Autres, 15 avril, 1er et 9 juin 1627., 15 avril 1627 - 9 juin 1627; MC/ET/VIII/623
      Le Maire, Martin
    - SAINT-JEAN-des-PRÉS ès JOSSELIN (Abbaye) en Bretagne § Compte entre Jean CHARPENTIER, prêtre et receveur de l'Abbaye SAINT-JEAN-des-PRÉS ès JOSSELIN, demeurant rue des Blancs-Manteaux chez Monsieur BLONDEAU, abbé de l'Abbaye SAINT-JEAN-des-PRÈS ès JOSSELIN d'une part, et Laurent DEBAY, Parcheminier ordinaire du Roi, d'autre part, 15 avril 1627; MC/ET/VIII/623
      Saint-Jean-des-Prés ès Josselin, Abbaye
    - DANIEL (Jacques) Avocat en la cour de Parlement, demeurant rue Grenier-Saint-Lazare § Titre nouvel par Jacques DANIEL comme héritier de défunt Nicolas DANIEL, son frère, conseiller du Roi, auditeur en sa chambre des Comptes.; Partage entre Marie de MESGRIGNY, veuve dud. Nicolas DANIEL et Jacques DANIEL, 17 avril 1627 - 30 avril 1627; MC/ET/VIII/623
      partage; titre nouvel; Daniel, Jacques
    - BOUTIQUE au PALAIS § Bail par Pierre MILLERET, maître horloger rue de la Juiverie et Augustin AURY, maître graveur, à Bernard PICARD, marchand libraire, d'une BOUTIQUE au PALAIS située dans la cour du Palais, adossée contre les murs du cimetière de la Sainte Chapelle, joignant d'un côté la boutique de Jean HEBRAT, de l'autre celle de Josias JOLLY, tous deux horlogers, moyennant une rente de 51 livres dûe au domaine du Roi et 50 livres de loyer annuel., 19 avril 1627; MC/ET/VIII/623
    - TOURS § Transport de droits successifs contenant une procuration devant notaire de Tours, sur parchemin, avec cachet., 19 avril 1627; MC/ET/VIII/623
    - Sous-bail pour deux ans, par Pierre Milleret, maître horloger, demeurant rue de la Juiverie et par Augustin Aury, maître graveur, à Bernard Picard, marchand libraire, demeurant rue d'Ecosse, d'une boutique sise dans la cour du Palais, adossée contre le mur du cimetière de la Sainte-Chapelle, moyennant la payement de 51 livres tournois de rente du domaine du roi., 19 avril 1627; MC/ET/VIII/623
      bail; bail; Ecosse (rue d'); Juiverie (rue de la); Justice (palais de); Aury, Augustin; Milleret, Pierre; Picard, Bernard; graveur; horloger; libraire
    - BRISSON (Jacques) dit CHAMPAIGNE marchand libraire demeurant au Mont Saint-Hilaire. § Transport des droits successifs de défunt François VAROQUIER, par Jacques BRISSON agissant comme procureur de René MOLANE, veuve de Jacques MOIRE, marchand libraire au Mans, à Pierre VAROQUIER. (Procuration sur parchemin, avec cachet, jointe), 19 avril 1627; MC/ET/VIII/623
      procuration; transport de droits; Brisson, Jacques
    - BOUTIQUE au Palais § Accord entre Philippe HARDY et Bernard GODEFROY, marchands au Palais, qui étaient en procès au sujet d'un bâtiment que ledit GODEFROY fait à sa BOUTIQUE au Palais, sur le perron du côté de la Conciergerie, joignant la maison dud. HARDY et qui en bouchait la vue., 19 avril 1627; MC/ET/VIII/623
    - Bail pour quatre ans, par Charles Martin, peintre et valet de chambre du roi, à Antoine Ramon, marchand passementier et contrôleur pour l'entrée du vin à la barrière Saint-Victor, proche la Croix de Clamart, d'une maison au faubourg Saint-Victor, joignant le moulin de Copeau, moyennant 75 livres tournois de loyer annuel., 23 avril 1627; MC/ET/VIII/623
      bail; Croix-de-Clamart (carrefour de la); Saint-Victor (barrière); Saint-Victor (faubourg); Martin, Charles; Ramon, Antoine; contrôleur (Ancien Régime); passementier; peintre; officier de la Chambre du roi (Ancien Régime)
    - SAINTE-CHAPELLE (Chapelains perpétuels de la) § Procuration des anciens Chapelains perpétuels de la SAINTE-CHAPELLE à Nicolas GOUGELET, l'un de leurs confrères, pour faire tous les travaux nécessaires à leur maison de Picpus, vis-à-vis de la maison des chanoines de la Ste Chapelle., 24 avril 1627; MC/ET/VIII/623
      procuration; Sainte-Chapelle, Chapelains perpétuels de la
    - BOUTIQUE au PALAIS § (2 actes) Bail par Geneviève de LISLE, veuve de Pierre de VIMOND, Marchand au Palais, pour 4 ans, à Jacques HEBERT, marchand au Palais, de la moitié du 18e étal banc et BOUTIQUE au PALAIS, dans la galerie des merciers, du côté de la Chancellerie, moyennant le paiement au domaine du Roi, à 3 paiements par an, de 9 livres ts., 26 avril 1627; MC/ET/VIII/623
    - LHEUREUX (Antoinette) femme de Pierre de FRANCOEUR, maître peigner-tablettier, demeurant rue de la Barillerie. § Testament d'Antoinette LHEUREUX, 26 avril 1627; MC/ET/VIII/623
      testament; Lheureux, Antoinette
    - MESGRIGNY (Marie de) veuve de Nicolas DANIEL, conseiller du Roi et auditeur en sa chambre des comptes, demeurant rue du Grenier-Saint-Lazare § Consentement par Marie de MESGRIGNY à Jacques DANIEL, avocat en Parlement, frère et unique héritier dud. défunt Nicolas DANIEL., 30 avril 1627; MC/ET/VIII/623
      Mesgrigny, Marie de
    - Contrat de mariage entre Mathurin Courtois, maître tailleur d'habits, demeurant rue des Mauvais-Garçons, en la maison du Dauphin, âgé de vingt-cinq ans et natif du Port de Villiers près Blaru, (1) fils de feu Mathurin Courtois, marchand, et de Guillemette Chandelier, et Marguerite Demilière, fille de Denis Demilières, guichetier de la conciergerie du Palais, et de feue Madeleine Des Essarts. Parmi les témoins: Claude DEMILIERES maître peintre; frère, David SOLLAGE, aussi peintre cousin maternel de Marguerite DEMILIÈRES, 3 mai 1627; MC/ET/VIII/623
      Parmi les signatures des témoins, figurent celles de Claude Demilières, maître peintre, frère de la future, et de David Solaye, peintre, son cousin maternel.
      Compléments de description :(1) Blaru, cant. Bonnières, arr. Mantes, Seine-et-Oise.
      Documents du Minutier central concernant les peintres, sculpteurs et graveurs au XVIIe siècle (1600-1650) [études I à X, 1955 actes], par Marie-Antoinette Fleury, tome I, Paris, S.E.V.P.E.N, 1969, p. 192 (instrument de recherche imprimé dématérialisé, certaines notices sont plus détaillées dans la version intégrale accessible en ligne par la rubrique 'Autres instruments de recherche', voir contexte dans le Plan d’orientation général - Notaires de Paris, guides thématiques du Minutier).
      contrat de mariage; Blaru (Yvelines); Mantes-la-Jolie (Yvelines); Conciergerie; Dauphin (enseigne du); Mauvais-Garçons (rue des); Port-Villez (Yvelines); Chandelier, Guillemette; Courtois, Mathurin (fils); Courtois, Mathurin (père); Demilière, Marguerite; Demilières, Claude; Demilières, Denis; Des Essarts, Madeleine; Solaye, David; commerçant; peintre; tailleur d'habits
    - DES RUES (Guillaume) marchand libraire juré en l'Université de Paris, demeurant au coin de la rue des Lavandières, près de la Place Maubert, paroisse Saint-Etienne du Mont et Anne MALINGRE, sa femme. § Constitution par Guillaume DES RUES, agissant en leurs noms et comme procureur de Pierre DES RUES, docteur en droit et professeur du Roi en l'Université de Caen (Procuration avec cachet, jointe) à Antoine HEMERY, bourgeois de Paris, de 25 £. de rente, moyennant 400 £., 4 mai 1627; MC/ET/VIII/623
      procuration; constitution de rente; Des Rues, Guillaume
    - JEUX de BOULES (Deux maisons et places de) sis au Marais du Temple, rue du Beaujolais. § Transport par Louis SIETTE, contrôleur au grenier à sel de La Flèche, demeurant rue Saint-Honoré, à Jean GOUFFETTE, marchand et bourgeois de Paris, de 279 £. 10 s. à prendre sur les loyers de Deux maisons et places de JEUX de BOULES, 5 mai 1627; MC/ET/VIII/623
      Jeux de Boules, Deux maisons et places de
    - Reconnaissance et quittance par Isabelle Croiset, veuve de Guillaume Nutrat, notaire au Châtelet, demeurant rue de la Vieille-Draperie, et héritière de défunts François Croiset, notaire au Châtelet,et Claude Franquelin, ses père et mère, à Charles Croiset, conseiller notaire et secrétaire du roi., 8 mai 1627; MC/ET/VIII/623
      reconnaissance; quittance; Vieille-Draperie (rue de la); Croiset, Charles; Croiset, François (15..-1602); Croiset, Isabelle; Franquelin, Claude; Nutrat, Guillaume; notaire; notaire
    - MASSON (Pierre) Tailleur d'habits, natif de Chaumont-en-Bassigny, fils de Rollin MASSON, maître tailleur d'habits audit lieu et de Françoise PAULIN. § Mariage de Pierre MASSON assisté de Bertrand DU CARROY maître tailleur d'habits à Paris, son maître, et procureur de Rollin MASSON (Procuration jointe), et de Philippe JANVIER Fille de Thomas JANVIER, maître étamier à Paris et de Marie COCHEREAU, demeurant rue de la Vieille-Draperie. Parmi les témoins pour Philippe JANVIER: René JANVIER, maître doreur et damasquineur sur fer, frère, DELEVIEVILLE (Etienne) maître doreur à Paris, cousin à cause de sa femme., 9 mai 1627; MC/ET/VIII/623
      procuration; contrat de mariage; Masson, Pierre
    - Transport par Claude Dupron, violon ordinaire du roi, demeurant rue de la Huchette, à Philippe Girard, prêtre, clerc en l'église Saint-Barthélemy, demeurant dans les dépendances de cette église, de 15 livres de rente de bail d'héritage, au principal de 300 livres, à prendre sur une maison sise à Valenton, pour demeurer quitte d'une somme de 200 livres et de son intérêt, représentant ensemble les arrérages d'une rente constituée en 1619., 14 mai 1627; MC/ET/VIII/623
      Documents du Minutier central concernant l'histoire de la musique (1600-1650), par Madeleine Jurgens, tome I [études I à X, 1763 actes], Paris, Archives nationales, 1967, p. 161 (instrument de recherche imprimé dématérialisé, certaines notices sont plus détaillées dans la version intégrale accessible en ligne par la rubrique 'Autres instruments de recherche', voir contexte dans le Plan d’orientation général - Notaires de Paris, guides thématiques du Minutier).
    - DAUBAY (Hiérosme) Marchand et bourgeois de Paris, demeurant rue Aubry-le-Boucher § Testament de Hiérosme DAUBAY, 15 mai 1627; MC/ET/VIII/623
      testament; Daubay, Hiérosme
    - Titre nouvel à Isabelle Croiset, veuve de Guillaume Nutrat, notaire au Châtelet, demeurant rue de la Vieille-Draperie., 16 mai 1627; MC/ET/VIII/623
      titre nouvel; Vieille-Draperie (rue de la); Croiset, Isabelle; Nutrat, Guillaume; notaire
    - Quittance donnée par Jean Compaing, maître peintre, demeurant à Saint-Amand-en-Bourbonnais, logé sur le quai de la Tournelle, agissant comme procureur de Judith Viago, demeurant à Bourges, sa belle-mère, à Pierre Alliot, écuyer, demeurant rue du Temple, et à Jean Robert, marchand linger au Palais et bourgeois de Paris, demeurant rue de la Savaterie, exécuteurs testamentairesde Rachel de Viago, cousine de ladite Judith, d'une somme de 3.700 livres., 18 mai 1627; MC/ET/VIII/623
      Saint-Amand. 1627, 8 mai. Procuration par Judith Viago à son gendre. (1).
      Compléments de description :(1) La procuration est également transcrite à la suite de la quittance.
      quittance; procuration; Bourges (Cher); Palais de Justice (boutique); Savaterie (rue de la); Temple (rue du); Tournelle (quai de la); Saint-Amand-Montrond (Cher); Alliot, Pierre; Compaing, Jean; Robert, Jean; Viago, Judith; Viago, Rachel; teinturier blanchisseur; peintre
    - COUTURIÈRE (Apprentissage) § Mise en apprentissage par Nicolas MOREAU, tavernier demeurant rue Saint-Martin, pour 4 ans, de sa fille, Armande MOREAU, âgée de 8 ans 1/2, chez Marie TOUDOUZE, COUTURIÈRE à Paris, veuve de Gilles GOUPIL, compagnon charpentier, moyennant 75 livres. (A la suite: 1630, 19 janvier, désistement.), 18 mai 1627; MC/ET/VIII/623
      contrat d'apprentissage; renonciation
    - Cession de rente par Pierre Boudet, avocat en parlement, à Isabelle Croiset, veuve de Guillaume Nutrat, notaire au Châtelet, demeurant rue de la Vieille-Draperie., 18 mai 1627; MC/ET/VIII/623
      transport de droits; Vieille-Draperie (rue de la); Boudet, Pierre; Croiset, Isabelle; Nutrat, Guillaume; avocat au parlement (Ancien Régime); notaire
    - BOUTIQUE au PALAIS § (2 actes) (+ 3) Cession par Claude DU TARTRE l'aîné, marchand mercier à Paris et Marguerite MANNORY, sa femme, à Marie FERVET, veuve de Jean LE DOYEN, maître gantier-parfumeur, de leur droit sur la moitié d'une BOUTIQUE au PALAIS étant sous la première porte du Palais, allant au Pont-aux-changeurs, vis-à vis de la rue de la Vieille-Draperie, moyennant 16 l.. 8 s. 4 d. à la recette du domaine de Paris., 22 mai 1627; MC/ET/VIII/623
    - Obligation par Claude Poilbois, marchand hôtelier, demeurant à Verberie, logé rue Saint-Denis, à l'enseigne du Renard, paroisse Saint-Sauveur, envers Louis Delahaye, aumônier du roi, chantre et chanoine de la Sainte-Chapelle, demeurant en l'enclos du Palais, d'une somme de 506 livres due au sieur Delahaye en raison d'un transport à lui fait par Étienne Boucher, et faisant partie d'une plus grande somme au payement de laquelle ledit Poilbois avait été condamné par sentence des juge-consuls., 27 mai 1627; MC/ET/VIII/623
      Documents du Minutier central concernant l'histoire de la musique (1600-1650), par Madeleine Jurgens, tome I [études I à X, 1763 actes], Paris, Archives nationales, 1967, p. 99 (instrument de recherche imprimé dématérialisé, certaines notices sont plus détaillées dans la version intégrale accessible en ligne par la rubrique 'Autres instruments de recherche', voir contexte dans le Plan d’orientation général - Notaires de Paris, guides thématiques du Minutier).
    - RAISIN (Eustache) maître brodeur, demeurant rue de Longpont, paroisse Saint-Gervais § Obligation de .. envers Perette GRELLE, veuve de Louis CHAMBIGE, marchand au Palais, de 250 £ sur les loyers de la maison qu'il occupe., 27 mai 1627; MC/ET/VIII/623
      obligation; Raisin, Eustache
    - Marché entre Jean Milleriau, maître peintre, demeurant rue des Boucheries-Saint-Germain, et Benoît Bidal bourgeois de Paris, pour faire la peinture à l'huile (avec perspective) à deux couches dans les bâtiments neufs appartenant audit Bidal, sis dans le jardin de sa maison, rue de Lourcine, au faubourg Saint-Marcel., 31 mai 1627; MC/ET/VIII/623
      Au plafond du bâtiment, il conviendra faire dans un ovale, un Jupiter sur un aigle, et autour de l'ovale, aux quatre coins, quatre carrés en jaspe et aspect..
      En dessous, sera fait un cartouche avec deux petits populos, couleur de cuivre portant un ovale dans lequel sera représentées les armes dudit Bidal. Le reste de la pièce sera peint façon de tapisserie en portail avec les piliers et figures convenables. La cheminée sera peinte en façon de marbre vert avec une figure de Vénus. L'escalier et le dehors du bâtiment seront peints en façon de briques. Les fenêtres, contrevents et portes seront peints couleur de bois. Sur le mur, à l'entrée du bâtiment, on représentera une bergère avec un berger entre ses genoux tenant une fleur. Dans le jardin il faudra peindre en vert le berceau où est la table de pierre, et au fond, contre le mur, une perspective sur laquelle il y aura deux figures au choix du sieur Bidal. Les trois figures de pierre du jardin seront peintes aussi, le paysan avec une jaquette bleue, un chapeau rouge, la ganse et le bouton dorés sur le bord du chapeau, sa malette couleur de cuir basane, avec les courroies rouges et les boucles dorées, le bas de chausses rouges doublés de vert, les souliers couleur de basane avec les noeuds verts, et le chien couleur de barbet marqueté, la déesse des fleurs aura son vêtement tout blanc avec une corne d'abondance, et la troisième statue qui représente un arracheur d'épine sera peinte couleur de chair..
      Ce marché est fait moyennant 45 livres tournois payables au fur et à mesure de l'avancement des travaux. (1).
      Compléments de description: (1) Le marché a été publié par Janine Fayard. L'ascension sociale d'une famille de la bourgeoisie parisienne au XVIIe siecle: les Bidal d' Asfeld, dans Bull. de la Soc. de l'hist. de Paris et de l'Ile-de-France, 1963, p. 86.
      Documents du Minutier central concernant les peintres, sculpteurs et graveurs au XVIIe siècle (1600-1650) [études I à X, 1955 actes], par Marie-Antoinette Fleury, tome I, Paris, S.E.V.P.E.N, 1969, p. 493 (instrument de recherche imprimé dématérialisé, certaines notices sont plus détaillées dans la version intégrale accessible en ligne par la rubrique 'Autres instruments de recherche', voir contexte dans le Plan d’orientation général - Notaires de Paris, guides thématiques du Minutier).
      marché; Boucheries-Saint-Germain (rue des); Lourcine (rue de); Saint-Marcel (faubourg); Bidal d'Asfeld, Benoît (158.-1649); Bidal, Benoît; Milleriau, Jean; peintre
    - DU TARTRE (Maurice) Marchand au Palais et Marguerite MITTE, sa femme. § Inventaire des biens de défunts Maurice DU TARTRE, à la requête de leurs créanciers., 1er juin 1627; MC/ET/VIII/623
      inventaire; Du Tartre, Maurice
    - MACONNERIE (marché de) § Devis et marché des ouvrages de maçonnerie à faire en la maison de la Fleur de Lys, rue de la Clef, appartenant à Philippe et Nicolas de PRESLE, frères, marchands bourgeois de Paris, par Nicolas MAILLART, maître maçon à Paris, moyennant 300 l., 8 juin 1627; MC/ET/VIII/623
      devis; marché; Presle, Philippe de; Presle, Nicolas de; Maillart, Nicolas; maçon
    - COUVERTURE (marché de) § Promesse par Jean FUZIER, maître couvreur de maisons à Paris demeurant près de l'église et paroisse Saint-Etienne du Mont, enseigne Le feu, à Philippe et Nicolas de PRESLE, frères, marchands bourgeois de Paris, de couvrir de tuiles neuves toutes les parties de la toiture de la maison de La Fleur de Lys, rue de la Clef, qui en auront besoin, moyennant 75 livres., 8 juin 1627; MC/ET/VIII/623
      marché; Fuzier, Jean; Presle, Philippe; Presle, Nicolas
    - CHARPENTERIE (marché de) § Devis et marché par Laurent BLANVILLAIN, charpentier à Paris, à Philippe et Nicolas de PRESLE, marchands bourgeois de Paris, des ouvrages à faire en leur maison rue de la Clef, enseigne La Fleur de lys, moyennant 75 £. t., 8 juin 1627; MC/ET/VIII/623
      devis; marché; charpentier